臺灣雲林地方法院刑事判決　　　　　　　 95年度訴字第828號
公　訴　人　臺灣雲林地方法院檢察署檢察官
被　　　告　甲○○
上列被告因毒品危害防制條例案件，經檢察官提起公訴（95年度
毒偵字第1152號）及移送併案審理（95年度毒偵字第1699號），
被告於準備程序中就被訴事實為有罪之陳述，受命法官於聽取當
事人之意見後，本院合議庭裁定改由受命法官獨任以簡式審判程
序審理，判決如下：
    主  文
甲○○施用第一級毒品，處有期徒刑陸月，如易科罰金，以新臺
幣壹仟元折算壹日。扣案之注射針筒壹支沒收之。
    犯罪事實及理由
壹、程序事項：
    被告甲○○所犯為死刑、無期徒刑、最輕本刑為3 年以上有
    期徒刑之罪或高等法院管轄第一審案件以外之案件，而於本
    院準備程序進行中，被告就被訴事實為有罪之陳述，經法官
    告知簡式審判程序之旨，並聽取公訴人及被告之意見後，經
    本院合議庭裁定由受命法官獨任進行簡式審判程序，合先敘
    明。
貳、實體事項：
一、構成犯罪事實：
    甲○○前因施用毒品案件，經觀察、勒戒後，認無繼續施用
    毒品之傾向，由臺灣雲林地方法院檢察署檢察官於民國90年
    11月2 日，以90年度毒偵字第1399號為不起訴處分確定。詎
    仍不思悔改，於觀察、勒戒執行完畢釋放後5 年內又基於施
    用第一級毒品之犯意，於95年8 月4 日上午某時許，在其位
    於雲林縣臺西鄉○○村○○路139 號住處內，以將毒品海洛
    因摻水置入注射針筒，再注射手臂血管之方式，施用第一級
    毒品海洛因1 次。嗣於95年8 月5 日上午11時許，在其上址
    住處前，因行跡可疑經警盤查後，當場查獲，並扣得其所有
    之注射針筒1 支，經甲○○同意採集尿液送驗後，結果呈嗎
    啡陽性反應，而悉上情。
二、認定犯罪事實所憑之證據及理由：
    (一)雲林縣警察局臺西分局95年度查獲毒品案件嫌疑犯尿液送
      檢真實姓名登記簿及詮昕科技股份有限公司濫用藥物尿液
      檢驗報告各1 份。
    (二)刑案資料查註紀錄表、全國施用毒品案件紀錄表、法務部
      全國檢察官線上查詢刑案人犯在監所最新資料報表及臺灣
      雲林地方法院檢察署檢察官90年度毒偵字第1399號不起訴
      處分書各1 份。
    (三)照片3 張。
    (四)注射針筒1 支扣案。
    (五)被告甲○○於警詢、偵查及本院審理時之自白，且與上開
      積極證據相符，應可採信。
    (六)綜上所述，本件事證明確，被告犯行應堪認定。
三、論罪科刑之理由：
    (一)查海洛因，係毒品危害防制條例第2 條第2 項第1 款所定
      之第一級毒品。是核被告甲○○所為，係犯毒品危害防制
      條例第10條第1 項之施用第一級毒品罪。被告施用第一級
      毒品前後持有第一級毒品之低度行為應為施用第一級毒品
      之高度行為所吸收，不另論罪。
    (二)爰審酌被告前曾有肅清煙毒條例前科，素行並非良好，又
      經送觀察、勒戒後，竟再犯本件之罪，顯無悔改之意，及
      其犯罪之目的單純、手段平和、所生危害非鉅、犯罪後坦
      承犯行態度尚可，並考量施用毒品者均有相當程度之成癮
      性及心理依賴性，其犯罪心態與一般刑事犯罪之本質並不
      相同等一切情狀，量處如主文所示之刑，並諭知易科罰金
      之折算標準。
    (三)扣案之注射針筒1 支係供被告施用第一級毒品所用之物，
      且屬被告所有，業據被告供承在卷，應依刑法第38條第1
      項第2 款規定，宣告沒收。
四、移送併辦（臺灣雲林地方法院檢察署95年度毒偵字第1699號
    ）意旨另以：被告甲○○基於施用第一級毒品海洛因之犯意
    ，於95年9 月22日，在某不詳電子遊戲場內，施用第1 級毒
    品海洛因。嗣於95年9 月23日因另涉竊盜罪嫌解送臺灣雲林
    看守所羈押，經該所於當日採尿送驗，檢出毒品嗎啡陽性反
    應。因認被告此部分所為，亦涉有毒品危害防制條例第10條
    第1 項之施用第一級毒品罪嫌，且與本案施用第一級毒品犯
    行間有集合犯之關係，而移送併案審理。惟查：
    (一)被告於95年9 月23日所採集之尿液，經送驗結果呈嗎啡陽
      性反應，固有詮昕科技股份有限公司95年10月3 日濫用藥
      物尿液檢驗報告、檢體採收紀錄表及臺灣雲林第二監獄收
      容人尿液採集作業確認書各1 份附卷可稽，惟此僅能證明
      被告於95年9 月22日某時確有施用第一級毒品海洛因1 次
      之犯行，而此部分犯行既係在95年7 月1 日刑法修正施行
      後所為，因修正後之刑法已刪除連續犯之規定，此部分與
      上開已論罪之施用第一級毒品犯行間，自無連續犯之裁判
      上1 罪關係適用，本應適用新法分別論罪（最高法院95年
      度第8 次刑事庭會議決議參照），惟因此部分未經起訴，
      本院自無法一併審理。
    (二)另查，刑事法若干犯罪行為態樣，本質上原具有反覆、延
      續實行之特徵，立法時既予特別歸類，定為犯罪構成要件
      之行為要素，則行為人基於概括之犯意，在密切接近之時
      、地持續實行之複次行為，倘依社會通念，於客觀上認為
      符合1 個反覆、延續性之行為概念者，於刑法評價上，即
      應僅成立1 罪。學理上所稱「集合犯」之職業性、營業性
      或收集性等具有重複特質之犯罪均屬之，例如經營、從事
      業務、收集、販賣、製造、散布等行為概念皆是（參照最
      高法院95年度台上字第4686號判決要旨）。本件被告施用
      第一級毒品之行為，就犯罪構成要件之行為要素，並不具
      有如職業性、營業性或收集性等重複特質，自非屬集合犯
      之範疇，檢察官認上開移送併案部分與本案已論罪之施用
      第一級毒品犯行間有集合犯之實質上1 罪關係而聲請併案
      審理，自有誤會。另參以被告於本院審理時供述：95 年8
      月4 日起至95年9 月22日止，僅施用3 次，分別是95 年8
      月4 日、95年8 月15日及95年9 月22日，以前亦無施用海
      洛因等語，再觀諸被告之前案紀錄表，亦未有因施用毒品
      經判處罪刑之紀錄，足見被告亦非於行為時，已施用海洛
      因成癮，具有施用海洛因習慣之習慣犯，難認其3 次施用
      海洛因之時空密接，地點相同，各行為間之獨立性極為薄
      弱，難以強行分開，係出於施用海洛因之單一決意接續為
      之。
    (三)綜上所述，本件檢察官移送併辦部分與本案已論罪之施用
      第一級毒品犯行，並無審判不可分之一罪關係，自應退回
      由檢察官另行處理，併此敘明。
五、適用之法律：
    (一)刑事訴訟法第273條之1 第1 項、第299 條第1 項前段。
    (二)毒品危害防制條例第10條第1 項、第23條第2 項。
    (三)刑法第11條前段、第41條第1 項前段、第38條第1 項第2
      款。
本案經檢察官乙○○到庭執行職務。
中　　華　　民　　國　　96　　年　　1 　　月　　9 　　日
                  刑事第三庭    法  官  廖淑華
以上正本證明與原本無異。
如不服本判決，應於判決收受後10日內，向本院提出上訴狀（須
附繕本）。
                                 書記官  張菀純
中　　華　　民　　國　　96　　年　　1 　　月　　9 　　日
附錄法條：毒品危害防制條例第10條
毒品危害防制條例第10條
施用第一級毒品者，處6 月以上5 年以下有期徒刑。
施用第二級毒品者，處 3 年以下有期徒刑。
